Inventaris van het archief van het Geologisch Bureau C. Voûte, (1947) 1957-1963 (1975)
Nationaal Archief, Den Haag
Geologisch Bureau C. Voûte
Geologisch Bur. Voûte
1947-1975
merendeel 1957-1963
I20504
4.00 meter; 102 inventarisnummers.
Normale geschreven, getypte en gedrukte documenten, geen bijzondere handschriften.
Nationaal Archief, Den Haag
Voûte, Cesar
Het archief van prof. Voûte bestaat uit persoonlijke stukken, zoals brieven, dagboekaantekeningen en manuscripten, en stukken over zijn geologische werk, zoals correspondentie met de Netherlands Engeneering Consultants (NEDECO), stukken over de projecten van het Geologisch Bureau in Nederland en in het buitenland (Cuba, Irak, Belgisch Congo enz.) en er zijn stukken betreffende de wetenschappelijke carrière van Voûte.
Archiefvorming
Geschiedenis van de archiefvormer
De activiteiten van Cesar Voûte, onafhankelijk geologisch adviseur, beginnen met een onderzoek in Algerije, waarmee de grondslag werd gelegd voor een proefschrift, bestemd voor een promotie in Parijs. Na afsluiting van het onderzoek bood Voûte zijn diensten aan aan het Franse ministerie van Overzeese Gebiedsdelen, maar tegelijkertijd entameerde hij ook andere projecten. Gedeeltelijk geschiedde dit in samenwerking met Netherland Engineering Consultants (NEDECO), een geologisch bureau dat vanaf 1951 de werkzaamheden van Nederlandse ingenieurs in het buitenland coördineerde. Voûte was dan ook bij verschillende NEDECO-projecten betrokken en concipieerde diverse NEDECO-rapporten.
Van 1957 tot 1963 had Voûte de leiding over een bureau, waarin verschillende medewerkers in binnen- en buitenland werkzaam waren. Deze medewerkers deponeerden soms hun rapporten met voorstukken in het archief van het bureau. In 1963 werd Voûte benoemd tot hoogleraar in de hydrogeologie aan de rijksuniversiteit in Leiden. Dit betekende het einde van zijn bureau.
Geschiedenis van het archiefbeheer
De verwerving van het archief
Schenking (van een niet overheidsarchief)
Inhoud en structuur van het archief
2.18
Inhoud
Het archief van prof. Voûte bestaat uit persoonlijke stukken en van de administratie van het bureau, waarover hij de leiding had. Een groot aantal werkdossiers van het bureau bevat archiefstukken van medewerkers, waaronder concepten van hun rapporten.
Aanwijzingen voor de gebruiker
Openbaarheidsbeperkingen
Volledig openbaar.
Materiële beperkingen
Aanvraaginstructie
Openbare archiefstukken kunnen online worden aangevraagd en gereserveerd. U kunt dit ook via de terminals in de studiezaal van het Nationaal Archief doen. Om te kunnen reserveren dient u de volgende stappen te volgen:
U maakt een profiel aan op www.gahetna.nl, en logt vervolgens in
Via de archiefinventaris (alleen de beschrijvingen met rode nummers) selecteert u het gewenste archiefstuk door op de knop 'Reserveren' te klikken
In het volgende scherm geeft u aan op welke dag u het archiefstuk wilt inzien
Indien u zich bevindt in de studiezaal en een tafelnummer heeft ontvangen kunt u dit nummer vermelden. Als u geen tafelnummer heeft kunt u tafelnummer 777 laten staan
Vervolgens bevestigt u uw reservering door deze te versturen.
Verwant materiaal
Beschikbaarheid van kopieën
Beschrijving van de series en archiefbestanddelen
- VOORSTUKKEN EN ORGANISATIE VAN HET BUREAU., I.
  - Stukken betreffende onderzoek van Voûte ten behoeve van een geologische kaart van Aine Fahroun en omgeving in Frans Algerije (district Constantine)., 1947-1954.; 1-5
    - Dagboekaantekeningen, agenda's, fotografisch materiaal., 1
    - Geologische kaarten, veldaantekeningen, rapporten., 2
    - Manuscripten ter voorbereiding van zijn dissertatie., 3
    - Kartografisch materiaal., 4
    - Briefwisseling., 5
  - Persoonlijke correspondentie van Voûte met kennissen., 1952-1962.; 6
  - Correspondentie van Voûte ten behoeve van zijn geologische onderzoek., 1954-1962.; 7-8
    - Correspondentie, geagendeerd. 1954., 7
    - "Correspondentie algemeen". 1955-1962., 8
  - Correspondentie over de organisatie van het onafhankelijk geologisch bureau Voûte., 1956-1963.; 9
  - Telegrammen., 1955-1957.; 10
  - Correspondentie over de financiële administratie., 1961-1962.; 11
  - Brievenagenda's., 1958-1962.; 12
  - Stukken betreffende verzekeringen., 1955-1956.; 13
  - Stukken betreffende aanbevelingen van het bureau., 1958.; 14
    Geleidebrieven van de prospectus zijn vernietigd.
  - Stukken betreffende de mogelijke aanschaf van tropische geigertellers., 1957.; 15
  - Correspondentie over een mogelijke verblijfsvergunning van het bureau in De Bilt., 1956-1958.; 16
  - Personeelsdossiers van wetenschappelijke medewerkers., 1956-1958.; 17
  - Correspondentie over de oprichting van het bureau Voûte en de organisatie van onderzoeksprojecten., 1957.; 18
  - Correspondentie over het aantrekken van geologen en mijningenieurs., 1957-1962.; 19
  - Stukken betreffende het samenwerkingsverband met Netherlands Engeneering Consultants NEDECO., 1955-1957.; 20
  - Stukken betreffende het samenwerkingsverband met het ingenieursbureau Dwars, Heederik en Verhey., 1956-1960.; 21
  - Stukken betreffende de Netherlands Group on Experts of Geology and Mining NEGAM., 1962-1965.; 22
- WERKZAAMHEDEN VAN HET BUREAU., II.
  - PROJECTEN IN HET BUITENLAND., A.
    - Belgisch Congo. Stukken betreffende de aanbieding van diensten aan Socino, een samenwerkingsverband tussen de Nederlandse Heidemaatschappij en ANIEM aldaar., 1957-1960.; 23
    - Cuba. Stukken betreffende onderzoek naar mineralen in Cienca de Zapata (NEDECO-project CUB 02)., 1959-1960.; 24-26
      - Aantekeningen bij boringen, opmetingen e.d., 24
      - Werkvergaderingen en rapporten., 25
      - Correspondentie., 26
    - Egypte. Vooronderzoek bij de indijking van de tempel van Phylae (NEDECO-project EG 06)., 1954-1967.; 27
    - Ethiopië. Onderzoek voor havenaanleg bij Assab (NEDECO-project ET 02)., 1954-1959.; 28
    - Frankrijk. Onderzoek naar zandwinning in de omgeving van Duinkerken., 1962-1963.; 29
    - Ghana. Onderzoek naar de ondergrond van de brug over de Neder-Volta (NEDECO-project GHA 09)., 1960-1962.; 30
    - Guatemala. Waterkracht en irrigatiestudie., 1961-1963.; 31
    - Irak. Onderzoek naar de heuvels van Koerdistan voor de weg van Tashula naar Derband I Khan., 1954-1963.; 32
    - Irak. Geologisch onderzoek van het gebied Abu Dibbis (vgl. NEDECO-summary 1958, nr. 30)., 1955-1958.; 33
    - Irak. Geologisch onderzoek van het Wadi Thartar bekken (vgl. NEDECO-summary 1958, nr. 30)., 1956-1959.; 34-38
      - Correspondentie., 34
        Zie ook lijstnummer 81
      - Rapporten van boringen en metingen, geordend per put., 35
      - Werkrapporten, met bijlagen., 36
      - Dossiers inzake nadere gegevens en concepten van eindrapporten., 37
      - Rapporten over andere wadi's., 38
    - Irak. Rapporten over de in en uitlaten van de Eufraat en de Tigris., 1956-1959.; 39
    - Irak. Geologisch onderzoek voor de Razaza-dam. (vgl. NEDECO-summary 1958, nr. 49)., 1957, 1961.; 40
    - Irak. Onderzoek naar de oorzaken van wateroverlast rond Bureida., 1961.; 41
    - Irak. Onderzoek van de Ruthurunvlakte., 1959-1960.; 42
    - Irak. Onderzoek van de putten van Gischler., 1956.; 43
    - Irak. Onderzoek van het Hillah Diwaniyah-gebied (NEDECO-project IRQ 36)., 1959.; 44
    - Iran. Concept-rapport van een onderzoek van het havenbassin (NEDECO-project IRN 01)., 1956.; 45
    - Iran. Onderzoek van het Masbar-bassin voor ILACO., 1960.; 46
    - Israël. Boringen in de wadi Zwera., 1961 en z.j.; 47
    - Italië. Geologische kaart van Calabrië., 1957-1959.; 48
    - Korea. Getijdelandenproject (vgl. NEDECO-project KOR 01, 02)., 1960.; 49
      Met Koreaanse geologische kaart uit 1956.
    - Libanon. Onderzoek naar de mogelijkheid van steenwinning voor de haven van Beiroet., 1958-1959.; 50
    - Liberia. Baggerwerk., 1962.; 51
    - Lybië. Diverse projecten (vgl. NEDECO-projecten LBY 01 en 02)., 1954-1963.; 52
    - Maleisië. Advies inzake dijkaanleg in Singapore., 1962.; 53
    - Mali. Hydrologisch onderzoek., 1962.; 54
    - Marokko. Diverse projecten., 1958-1961.; 55
    - Nederlands Nieuw Guinea. Diverse projecten., 1958-1960.; 56
    - Niger. Stukken betreffende een NEDECO-missie in het kader van de internationale technische hulp., 1963.; 57
    - Nigeria. Vooronderzoek van het Yola-bekken en de grond voor het Nigeria damproject., 1955-1962.; 58
    - Ruanda Urundi. Onderzoek van de Nyawarongo-vallei., 1959-1963.; 59
    - Saoedi-Arabië. Organisatie van landbouwstudies, in het bijzonder het Buraida-project., 1961-1963.; 60
    - Sierra Leone. Onderzoek naar waterwinning ten behoeve van de bierbrouwerij Heineken n.v., 1959.; 61
    - Soedan. Diverse regeringsopdrachten., 1955-1960.; 62
    - Spanje. Onderzoek naar het kolengebied Utrillas en de Tunnel la Plaza ten behoeve van de Catalaanse Electriciteitsmaatschappij., 1963-1966.; 63
    - Spanje. Rapport over de grondwaterwinning te Burgos ten behoeve van de bierbrouwerij Heineken n.v., 1965.; 64
    - Suriname. Geologisch onderzoek voor de ontginning van het Mocha-gebied (Para) ten behoeve van de bauxietwinning door de Billiton-maatschappij (NEDECO-project SUR 03)., 1954.; 65
    - Syrië. Diverse projecten., 1955-1963.; 66
    - Tchaad. Offerte op een EEG-project van technische controle., 1960.; 67
    - Trinidad. Onderzoek naar zand., 1959.; 68
    - Tunis. Ontwikkelingsprojecten van de Grondmij., 1961.; 69
    - Tunis. Medjerdja project en Serdja Medjoumi-project., 1960-1961.; 70
    - Turkije. Onderzoek ten behoeve van havenwerken., 1957.; 71
    - Diverse foto's, genomen in Spanje en Irak., Z.j.; 72
    - Correspondentie over diverse projecten in het buitenland., 1957-1958.; 73
  - PROJECTEN IN NEDERLAND., B.
    - Leersum. Onderzoek naar de geologische situatie rond het revalidatieoord De Hoogstraat., 1962.; 74
    - Noordwijkerhout. Onderzoek naar de toelaatbaarheid van kalkzandsteenwinning door Van Herwaarden's Kalkzandsteenfabrieken te Hillegom in het bollenteeltgebied., 1954-1962.; 75
    - Nijmegen. Onderzoek naar de oorzaken van de verzakking van de Waalkade., 1956-1958.; 76
    - Rotterdam. Zandonderzoek in de Oude Maas voor A. Volkers., 1957.; 77
    - Correspondentie als medewerker aan de Algemene Nederlandse Systematische Encyclopedie., 1955-1958.; 78
  - WETENSCHAPPELIJKE CORRESPONDENTIE EN DOCUMENTATIE., C.
    - Correspondentie van Voûte als medewerker van het International Journal for Geology van het American Geological Institute., 1958-1966.; 79
    - Correspondentie van Voûte over uitwisseling van literatuur en toezending van overdrukken., 1958-1966.; 80
    - Correspondentie van Voûte met zijn wetenschappelijke medewerkers over rapporten uit Irak over Wadi Thartar., 1957-1958.; 81
    - Ingekomen stagerapport van Lambiziri Imaruc over de afdeling Waterhuishouding van de dienst der Rijkswaterstaat ("Département hydraulique du ministère des Travaux Publics en la Haye")., 1 juli 1961; 82
    - Ter documentatie verzamelde aantekeningen en artikelen over kalkreacties, met correspondentie., 1958.; 83
    - Stukken betreffende de aanbieding van diensten van Voûte aan het Bureau Minier de la France d'Outre Mer., 1955-1957.; 84
    - Correspondentie van Voûte met het Geologisch Mineralogisch Instituut van de Rijksuniversiteit in Leiden over literatuuruitwisseling en de organisatie van excursies van het instituut naar het buitenland., 1960-1963.; 85
    - Stukken betreffende lezingen en publicaties van Voûte., 1956-1963.; 86
    - Correspondentie over een legende voor technische geologische kaarten door de Technische Hogeschool van Delft., 1957-1975.; 87
    - Manuscript van een "course on geology and geomorphology" door Voûte., 1953.; 88
    - Stukken betreffende wetenschappelijke genootschappen en congressen., 1956-1962.; 89
    - Verslag van een hydrologische excursie van het Nederlands Geologisch en Mijnbouwkundig Genootschap naar België., 1966.; 90
    - Syllabi van collegedictaten over geologie en atoomtechniek., Z.j.; 91
    - Fotonegatieven., Z.j.; 92
- AANVULLING 1993., III.
  - Organisatie van het bureau en projecten in het buitenland., A.
    - Correspondentie over verspreiding van onderzoeksresultaten door het geologisch bureau., 1962-1963.; 93
    - Stukken betreffende verzoeken om adviezen over geologische aangelegenheden in Latijns Amerika., 1959-1960.; 94
    - Stukken betreffende geologisch onderzoek in Brazilië ten behoeve van bevaarbaarmaking van een deel van het stroomgebied van de Parana. Vgl. NEDECO-project BRA 05., 1957-1960.; 95
    - Stukken betreffende een onderzoek ten behoeve van de steenkoolwinning in Colombia. NEDECO-project COL 05., 1960-1963.; 96
    - Stukken betreffende aanvullend geologisch onderzoek voor de Kanji-dam in Nigeria. NEDECO-project NIG 19., 1960-1965.; 97
      Zie voor de voorafgaande stukken lijstnummer 58.
    - Stukken betreffende een onderzoek ter voorbereiding van de aanleg van de spoorweglijn Kaeng Koi-Bua Yai in Thailand. NEDECO-project THAI 09., 1962.; 98
    - Stukken betreffende een advies bij grondonderzoekingen voor dijkaanleg in de Dode Zee in Israël., 1961-1966.; 99
  - Projecten in Nederland, met latere wetenschappelijke correspondentie en documentatie., B.
    - Stukken betreffende een onderzoek naar gevolgen van zandwinning in de Oosterduinen nabij Noordwijk voor de grondwaterstand aldaar., 1957-1959.; 100
    - Rapporten voor Van Herwaardens Kalkzandsteenfabriek te Hillegom over de mogelijkheid van zandwinning in de Oosterduinen bij Noordwijk en in de Ommedijkse Polder te Valkenburg., 1966.; 101
    - Ingekomen voorlopig rapport van D. de Hoop over de waterhuishouding van de Alblasserwaard en de Arkel beneden de Zouwe., 15 oktober 1966; 102